【裁判字號】    89,易,2000
【裁判日期】    891130
【裁判案由】    竊盜
【裁判全文】
臺灣臺南地方法院刑事判決                        八十九年度易字第二號
    公  訴  人  臺灣臺南地方法院檢察署檢察官
    被      告  丁○○
右列被告因竊盜案件，經檢察官提起公訴（八十九年度營偵字第八七八號），本院判
決如左：
    主  文
丁○○無罪。
    理  由
一、公訴意旨略以：被告丁○○曾犯多次竊盜案件，最後一次經法院判處有期徒刑六
    月，於民國八十九年二月十五日執行完畢，詎仍不知悔改，復於八十九年六月二
    十五日上午十時許，與二名年籍不詳之女子基於意圖為自己不法所有之概括犯意
    ，結夥三人在臺南縣新營市○○路二十九巷第一市場內，由其中一人持足以為兇
    器之刀片，趁市場內人群擁擠之際先劃破丙○○○之皮包，俟機竊取其內之身分
    證、機車、汽車駕照、行照、銀行金融卡、信用卡及現金新臺幣（下同）九千元
    等財物，得手後復於同日十時十五分許，丁○○等三人又以同一手法相互支援，
    以刀片劃破乙○○之皮包後竊取其內現金八百元，得手後欲離去之際為乙○○警
    覺發現而報警查獲，因認被告涉有刑法第三百二十一條第三款、第四款之加重竊
    盜罪嫌。
二、按犯罪事實應依證據認定之，無證據不得推定其犯罪事實；又不能證明被告犯罪
    者，即應諭知無罪之判決，刑事訴訟法第一百五十四條、第三百零一條第一項分
    別定有明文。本件公訴人認被告涉有前開加重竊盜罪嫌，係以被害人丙○○○、
    乙○○之指述，被告曾拿出一千元要推給被害人乙○○，顯係行竊事跡敗露而心
    虛，以及被害人二人被割損之皮包照片三證等作為所憑之論據。訊據被告於警、
    偵訊及本院審理時，則均堅詞否認有何竊盜犯行，辯稱伊當日係欲前往臺南縣永
    康市○○路二九號拜訪友人沈青杉，途經第一市場時，遂前往買菜預備帶往沈青
    杉住處烹煮，伊並未以刀片割破丙○○○或乙○○之皮包，亦未竊取該二人之金
    錢等語。
三、經查：被告前開辯詞，經核與證人甲○○於本院審理時所為證述相符，且被害人
    乙○○於偵訊及本院審理時，亦證實被告經查獲時，手裡尚提著一包酸菜，被告
    所辯伊當日係前往第一市場買菜等語，堪予採信。次查，被害人丙○○○於警訊
    中，固陳稱在第一市場欲選購衣服時，發現有一男二女形跡可疑，但經當面指認
    被告時，亦坦承不敢確定是否係被告割破其皮包行竊，本院認丙○○○之陳述，
    並不能作為認定被告是否行竊之依據。至被害人乙○○則明確陳稱有二女一男在
    其買菜時從後包夾，待其發現皮包不見時，該三人馬上離開，其從後追躡被告時
    ，被告就自口袋拿出一張千元鈔等情，然因被告為語障之人，伊拿出該張千元紙
    鈔之用意為何，乙○○並無法確認，此由其在偵訊中陳稱被告當時係欲表示伊身
    上之一千元並非其遭竊之八百元，次於本院審理時，則稱不知被告是否要將該一
    千元退還給其等語（本院八十九年十月十三日訊問筆錄）可知，是被告當日在第
    一市場內之行徑固有不自然之處，惟被告經查獲後，既未發現有犯罪工具即切割
    皮包用之刀片，亦無贓物即乙○○或丙○○○所失竊之財物，復未有其他在場之
    人目擊被告行竊，自難純以被告形跡可疑，遽認被告涉有竊盜犯行。此外，本院
    復查無其他證據，足認被告有何竊盜行為，不能證明被告犯罪，依法自應為被告
    無罪之諭知。
據上論斷，應依刑事訴訟法第三百零一條第一項，判決如主文。
本件經檢察官許鈺茹到庭執行職務。
中    華    民    國      八十九    年      十一      月      三十      日
                              臺灣臺南地方法院刑事第四庭
                                  法  官  吳  坤  芳
右正本證明與原本無異。
如不服本判決，應於判決送達後十日內向本院提出上訴狀( 應附繕本 )。
                                  書記官  馬  愛  君
中    華    民    國      八十九    年      十一      月      三十      日


司法院資訊處製作；財團法人民間司法改革基金會備份。
